臺灣高等法院刑事附帶民事訴訟判決　　　94年度附民字第12號
原　　　告　甲○○
被　　　告　乙○○
上列被告因搶奪等案件（94年度上訴字第 252號），原告提起附
帶民事訴訟，請求損害賠償，本院判決如下：
   主  文
被告乙○○應給付原告新臺幣壹拾伍萬壹仟元，及自民國九十三
年十月十九日起至清償日止，按年息百分之五計算之利息。
原告其餘之訴及假執行之聲請均駁回。
   事  實
甲、原告方面：
一、聲明：
(一)、被告應給付原告新臺幣（下同）伍拾萬元整，及自本件起訴
    狀繕本送達被告翌日起至清償日止，按年息百分之五之利息
    。
(二)、訴訟費用由被告負擔。
(三)、願供擔保，請准宣告假執行。
二、陳述略以：
(一)、被告乙○○於89年 3月24日12時30分許，在臺北縣土城市○
    ○○○○道永寧橋下，因與原告甲○○發生爭執。被告乃基
    於傷害之犯意，持高爾夫球桿毆擊原告，致原告受有背部及
    左臀多處挫傷及皮下瘀傷等傷害。被告又趁原告倒地不備之
    際，另基於意圖為自己不法之所有，自原告之襯衫口袋內搶
    奪原告之國民身分證、現金新台幣 7百元，再至原告所駕之
    小客車取走摩托羅拉手機 1支得逞。被告搶得原告之國民身
    分證後，基於行使偽造私文書及意圖為自己不法所有之概括
    犯意，於89年3月28日先後在臺北市○○路○段24號神腦國際
    股份有限公司（下稱神腦公司）八德店（台灣大哥大股份有
    限公司【下稱台灣大哥大公司】之經銷商）、遠傳電信公司
    股份有限公司（下稱遠傳電信公司）某經銷商派駐不詳地點
    之臨時攤位，提示原告之國民身分證，填寫原告之年籍資料
    並偽造原告之簽名署押於台灣大哥大公司行動電話服務申請
    書2份、同意書2份、以及遠傳電信公司行動電話服務申請書
    1份，藉此 偽造原告名義之台灣大哥大公司行動電話服務申
    請書2份、同意書2份、以及遠傳電信公司行動電話服務申請
    書 1份。並將上開偽造原告名義之行動電話服務申請書、同
    意書，基於同一冒用原告名義申辦行動電話晶片卡之目的，
    向不知情之店員行使，致使不知情之職員陷於錯誤，分別詐
    得台灣大哥大公司所有號碼為0000000000號、0000000000號
    之行動電話無線電磁通話晶片（下稱SIM卡）2枚、以及遠傳
    電信公司行動電話0000000000號SIM卡1枚，刑事部分經台灣
    板橋地方法院以92年度易字第1845號、92年度訴字第1481號
    判決處刑，現於鈞院審理中。
(二)、綜上，本件被告應負侵權行為損害賠償責任。
(三)、原告請求被告等賠償之費用如下：
  1.被告持高爾夫球桿毆打原告，致原告受有背部及左臀部多處
    挫傷及皮下瘀傷等傷害，請求醫療費用計30萬元。
  2.被告搶奪原告現金7百元、以及價值3百元之手機，致使原告
    受有計1千元之財產損失，請求賠償此部分財產上之損失計1
    千元。
  3.原告因被告不法之侵害，精神上受到莫大痛苦，請求精神慰
    撫金19萬 9千元。為此依法提起附帶民事訴訟，請求判決如
    訴之聲明。
三、證據：無。
乙、被告方面：
一、聲明：
(一)、原告之訴及假執行之聲請均駁回。
(二)、訴訟費用由原告負擔。
(三)、如受不利之判決，願供擔保請准宣告免為假執行。
二、陳述：原告之請求無理由，被告並無拿原告之手機，亦無冒
    用原告名義申請電話使用，自毋庸負損害賠償責任。
   理  由
一、刑事附帶民事訴訟之判決，應以刑事訴訟判決所認定之事實
    為據，刑事訴訟法第500條定有明文。
二、本件原告主張被告乙○○有前揭傷害、搶奪、行使偽造私文
    書等事實，業經本院刑事判決認定在案，有本院94年度上訴
    字第 252號刑事判決書可按。按「因故意或過失，不法侵害
    他人之權利者，負損害賠償責任。故意以背於善良風俗之方
    法，加損害於他人者亦同。」、「不法侵害他人之身體、健
    康、名譽、自由、信用、隱私、貞操，或不法侵害其他人格
    法益而情節重大者，被害人雖非財產上之損害，亦得請求賠
    償相當之金額。」民法第184條第1項前段、第195條第1項前
    段分別定有明文。經查：
(一)、原告因遭被告毆打，受有背部及左臀多處挫傷及皮下瘀傷等
    傷害，雖有原告所提出之行政院衛生署花蓮醫院89年 3月29
    日花醫診字第 006693號診斷書1紙在卷可證。惟原告就其所
    請求之醫療費用30萬元部分，並未提出相關證據，以資證明
    其確有支出醫療費用，從而，原告所請求之醫療費用30萬元
    部分，應不予准許。
(二)、原告遭被告搶奪其所有之現金7百元、以及價值3百元之手機
    ，致使其受有財產上之損失，原告依此請求所受之損失，即
    屬有據。是原告請求此部分之損失共計1千元，應予准許。
(三)、至於原告主張因被告之不法侵害，致使其精神上受到莫大之
    痛苦，請求賠償非財產上之損害精神慰撫金，依上開法條之
    規定，自屬有據，本院斟酌兩造之身分、經濟能力、社會地
    位、原告所受之傷勢及原告因而所受之痛苦、以及本案犯罪
    情節，認原告所得請求賠償之精神慰撫金以15萬元為當。至
    於原告陳稱其家庭亦係被告所破壞，其妻兒均為被告所搶走
    ，所受之精神痛苦甚鉅一節。然查，此部分原告所受之精神
    痛苦，核與本件其受被告傷害、搶奪及偽造文書等不法侵害
    所受之精神痛苦無涉，本院無從加以審酌，併予敘明。
(四)、綜上所述，原告就被告不法傷害其身體、搶奪及偽造文書等
    不法侵害，所得請求賠償之金額在15萬 1千元，及自起訴狀
    繕本送達被告等人翌日即93年10月19日起至清償日止，按週
    年利率百分之五計算之利息範圍內，為有理由。至附帶民事
    訴訟，因免納裁判費用，自毋庸為裁判費用負擔之諭知。逾
    此部分之請求，則無理由，應予駁回。
三、末按「對於財產權訴訟之第二審判決，如因上訴所得受之利
    益，不逾新台幣1百萬元者，不得上訴。」、「前2項所定數
    額，司法院得因情勢需要，以命令減至新台幣50萬元，或增
    至150萬元。」民事訴訟法第466條第1項、第3項定有明文。
    又民事訴訟法第466條第1項所定上訴第三審之利益額數，提
    高為新台幣 150萬元，並訂於91年2月8日起實施，司法院91
    年1月29日 (91)院台廳民一字第3075號函可資參照。本件被
    告敗訴部分，上訴所得之利益，不逾 150萬元，依上開法條
    規定，自不得上訴第三審法院，是本件判決宣告後即為確定
    ，自無就原告勝訴部分宣告假執行之必要；至於原告其餘敗
    訴部分，其假執行之聲明因訴之駁回而失所附麗。從而，原
    告所為假執行之聲請，併應予駁回。
據上論結，本件原告之訴為一部分有理由，一部無理由，依刑事
訴訟法第502條，判決如主文。
中　　華　　民　　國　　94　　年　　8 　　月　　3 　　日
　　　　　　　　　刑事第八庭審判長法　官　吳　敦
                        　　　　  法　官  張傳栗
                    　　　　　　  法　官  沈宜生
以上正本證明與原本無異。
不得上訴。
　　　　　　　　　　　　　　　　　書記官　陳雅加
中　　華　　民　　國　　94　　年　　8 　　月　　8 　　日
